【裁判字號】    98,訴,2560
【裁判日期】    980928
【裁判案由】    毒品危害防制條例
【裁判全文】
臺灣臺中地方法院刑事判決              98年度訴字第2560號
公  訴  人  臺灣臺中地方法院檢察署檢察官
被      告  甲○○
                    現在臺灣臺中看守所羈押中
選任辯護人  陳聰能  律師
上列被告因違反毒品危害防制條例案件，經檢察官提起公訴（98
年度偵字第8101號），本院判決如下：
    主       文
甲○○所犯如附表一至十所示之罪，各罪主刑及從刑均分別如附
表一至十所載。主刑部分應執行有期徒刑貳拾壹年。
    犯 罪 事 實
一、甲○○明知海洛因及甲基安非他命係毒品危害防制條例第2
    條第2項第1、2款所規定之第一、二級毒品，非經許可，不
    得販賣、持有，竟與乙○○共同基於販賣第一級毒品海洛因
    、第二級毒品甲基安非他命以營利之犯意聯絡，由乙○○（
    本案部分未據起訴，宜由檢察官另行偵辦，惟其另案因違反
    毒品危害防制條例案件，經本院於98年9月9日以98年度訴字
    第1355號判決判處應執行有期徒刑22年）負責取得數量不詳
    之第一級毒品海洛因、第二級毒品甲基安非他命，再提供門
    號0000000000、0000000000、0000000000、0000000000號等
    行動電話（均未扣案）作為聯絡工具，由甲○○負責分別與
    購買毒品之曹嘉隆、王暐翔、張峻源、吳智華、黃嘉琳、張
    加諺、吳金水、陳建維、張鉦坤、劉忠政等人議定毒品交易
    之時間、地點、金額、種類、數量等重要事項後，再或由甲
    ○○親自前往交付毒品、或由甲○○分別指派與其等有共同
    販賣第一級毒品海洛因以營利犯意聯絡之曹嘉隆（綽號「阿
    草」）、陳建維（綽號「建維」）、綽號「桐柏」之成年男
    子及姓名年籍均不詳之成年男子依約前往約定地點交付毒品
    ，並收取價金。其各次聯絡販賣事宜之電話門號、交易之對
    象、販賣毒品之種類、販賣之時間、地點、數量、金額、販
    賣所得等情均詳如附表一至十所示。嗣於97年3月25日，經
    警在豐原巿文賢街32巷13號拘獲甲○○而循線查悉上情。
二、案經臺中縣警察局移送臺灣臺中地方法院檢察署檢察官偵查
    起訴。
    理        由
壹、證據能力方面：
一、按被告以外之人於偵訊中向檢察官所為之陳述，除顯有不可
    信之情況者外，得為證據，刑事訴訟法第159條之1第2項分
    別定有明文。而所謂不可信情況之認定，法院應審酌被告以
    外之人於陳述時之外在環境及情況，例如：陳述時之心理狀
    況、有無受到外力干擾等，以為判斷之依據，故係決定陳述
    有無證據能力，而非決定陳述內容之證明力。是被告以外之
    人前於偵查中已具結而為證述，除反對該項供述得具有證據
    能力之一方，已釋明「顯有不可信之情況」之理由外，皆得
    為證據；又司法實務運作上，咸認偵查中檢察官向被告以外
    之人所取得之陳述，原則上均能遵守法律規定，不致違法取
    供，被告以外之人於偵查中依法應具結者已具結，向檢察官
    所為之陳述，原則上具有證據能力。本案證人曹嘉隆、王暐
    翔、張峻源、吳智華、黃嘉琳、張加諺、吳金水、陳建維、
    張鉦坤、劉忠政於檢察官偵查時以證人身份作證，經檢察官
    告以具結之義務及偽證之處罰，並經具結而陳述，且無證據
    顯示係遭受強暴、脅迫、詐欺、利誘等外力干擾情形，上開
    證人於偵訊時之陳述自有證據能力。
二、又按有事實足認被告或犯罪嫌疑人有最輕本刑為3年以上有
    期徒刑之罪嫌，並危害國家安全或社會秩序情節重大，而有
    相當理由可信其通訊內容與本案有關，且不能或難以其他方
    法蒐集或調查證據者，偵查中得由檢察官核發通訊監察書，
    95 年5月30日修正公布通訊保障及監察法第5條第1項第1款
    及第2項分別定有明文。又按偵查犯罪機關依法定程序監聽
    之錄音，如已踐行調查證據程序，非不可採為認定犯罪事實
    之基礎（最高法院93年度臺上字第6510號判決意旨參照）。
    本件採為判決基礎之卷附通訊監察錄音及譯文，其所憑之通
    訊監察書之核發經過及記載事項，均符合通訊保障及監察法
    之相關規定，本案依前述通訊監察書實施之監聽、錄音，自
    屬合法。則依監聽所得錄音，係依憑機械力錄製，未經人為
    操作、不摻雜個人主觀意念，具證據能力；而將上述具有證
    據能力之監聽所得錄音具體以文字紀錄，屬公務員本於職務
    製作的紀錄文書，譯文所載內容，並無顯然不可信之情形，
    復經本院於審理時踐行調查證據程序，揆諸前揭說明，上開
    譯文自有證據能力。
三、另按被告以外之人於審判外之陳述，雖不符刑事訴訟法第15
    9條之1至之4等4條之規定，而經當事人於審判程序同意作為
    證據，法院審酌該言詞陳述或書面陳述作成時之情況，認為
    適當者，亦得為證據；當事人、代理人或辯護人於法院調查
    證據時，知有刑事訴訟法第159條第1項不得為證據之情形，
    而未於言詞辯論終結前聲明異議者，視為有前項之同意，同
    法第159條之5定有明文。核其立法意旨，在於傳聞證據未經
    當事人之反對詰問予以核實，原則上先予排除。惟若當事人
    已放棄反對詰問權，於審判程序中表明同意該等傳聞證據可
    作為證據；或於言詞辯論終結前未聲明異議，基於尊重當事
    人對傳聞證據之處分權，暨證據資料愈豐富，愈有助於真實
    發見之理念，且強化言詞辯論主義，使訴訟程序得以順暢進
    行，上開傳聞證據亦均具有證據能力。查本案採為判決基礎
    之證據，除前揭一、二所示外，其餘被告以外之人於審判外
    之言詞或書面陳述，固屬傳聞證據，本件當事人及辯護人就
    此部分審判外之陳述，及就本案採為判決基礎之文書資料，
    均未曾於言詞辯論終結前爭執其證據能力或聲明異議，本院
    審酌上開陳述作成時之情況，並無違法取證之瑕疵，認以之
    作為證據為適當，揆諸上開規定，該審判外之陳述及文書資
    料均有證據能力，先予敘明。
貳、得心證之理由：
一、訊據被告甲○○於本院審理時坦承有如附表一至附表十所示
    販賣第一級毒品、如附表十編號2所示販賣第二級毒品等犯
    行，並為認罪之答辯，復經證人曹嘉隆、王暐翔、張峻源、
    吳智華、黃嘉琳、張加諺、吳金水、陳建維、張鉦坤、劉忠
    政分別於警詢及檢察官偵查中證述明確，詳述如下：
  (一)綽號「阿草」之證人曹嘉隆分別於警詢及檢察官偵查中具結
    證稱「我在96年9月開始就向綽號『豬哥』購買一級毒品海
    洛因毒品．．．都是向綽號『豬哥』購買一級毒品海洛因毒
    品。次數很多沒有在記，我約二至三天就跟綽號『豬哥』購
    買一級毒品海洛因毒品。交易地點不特定，有在豐原市豐原
    國中附近、豐原市豐洲國小附近、豐原市○○里○○鄰○○○
    路○段206巷口（水魔狩網咖）等地點，一手交錢一手交毒
    品」、「於96 年9月間開始至97年9月22日，跟綽號『豬哥
    』之成年男子購買海洛因」、「我都用公用電話或是家裡的
    電話0000000000 號撥打綽號『豬哥』持用之0000000000號
    ，然後綽號『豬哥』會說要多少毒品然後在約定地點要我先
    去指定地點等待。我每次都向綽號『豬哥』購買1包，1000
    元的，一級毒品海洛因。綽號『豬哥』每次都是騎一台銀色
    的重機車前來與我交易毒品」、「我只是要買毒品而且所以
    我都是打『豬哥』持用之0000000000號行動電話」等語（見
    98年度偵字第29021號卷一第40、41、42、214頁；98年度偵
    字第8101號卷二第8、12頁）。
  (二)證人王暐翔於檢察官偵查中具結證稱「我向甲○○購買7次
    海洛因，每次買5百到1千元」、「（問：何時地向綽號豬哥
    之甲○○購買海洛因？）第1次於96年9月初，在臺中縣豐原
    市葫蘆墩國小旁的公園，向綽號豬哥之甲○○買5百元海洛
    因。第2次於96年9月初，在臺中縣豐原市葫蘆墩國小旁的公
    園，向綽號豬哥之甲○○買5百元海洛因。第3次於96年9月
    中，在臺中縣豐原市葫蘆墩國小旁的公園，向綽號豬哥之甲
    ○○買5百元海洛因。第4次於96年9月底，在臺中縣豐原市
    葫蘆墩國小旁的公園，向綽號豬哥之甲○○買5百元海洛因
    。第5次於96年10月初，在臺中縣豐原市元富大飯店旁之便
    利商店外面，向綽號豬哥之甲○○買5百元海洛因。第6次於
    96年10月中，在臺中縣豐原市元富大飯店旁之便利商店，向
    綽號豬哥之甲○○買5百元海洛因。第7次於96年10月底，在
    臺中縣豐原市元富大飯店旁之便利商店外面，向綽號豬哥之
    甲○○買1千元海洛因」、「我用我0000000000手機，與綽
    號豬哥之甲○○0000000000、0000000000號手機聯絡買海洛
    因」等語（見98年度偵字第29021號卷二第114、115、116頁
    ）。
  (三)證人張峻源分別於警詢及檢察官偵查中具結證稱「我．．．
    打電話給綽號『豬哥』男子購買海洛因毒品，大部分都是綽
    號『豬哥』男子接聽電話，與我談交易毒品的細節．．．由
    『建偉』、『阿草』、『桐伯』出來交毒品給我，大部分都
    是阿草出來交易毒品，建偉及桐伯次數比較少」、「綽號『
    豬哥』之成年男子透過綽號『桐伯』之成年男子，第1次是
    於97年7月，在臺中縣豐原市葫蘆墩公園附近，將1千元海洛
    因賣給我。第2次是於97年8月，在臺中縣豐原市葫蘆墩公園
    附近，將5百元海洛因賣給我。第3次是於97年8月，在臺中
    縣豐原市葫蘆墩公園附近，將1千元海洛因賣給我」、「綽
    號『豬哥』之成年男子透過綽號『建偉』之成年男子，第1
    次是於97年1月，在臺中縣豐原市豐原國中附近，將1千元海
    洛因賣給我。第2次是於97年2月，在臺中縣豐原市豐原國中
    附近，將1千元海洛因賣給我。第3次是於97年2月，在臺中
    縣豐原市豐原國中附近，將1千元海洛因賣給我」、「綽號
    『豬哥』之成年男子透過綽號阿草之成年男子，第1次是於
    96年12月，在臺中縣豐原市真正好旅館附近，賣1千元海洛
    因給我。第2次是於97年1月，在臺中縣豐原市真正好旅館附
    近，將1千元海洛因賣給我。第3次是於97年1月，在臺中縣
    豐原市真正好旅館附近，將1千元海洛因賣給我。第4次是於
    97年2月，在臺中縣豐原市真正好旅館附近，將1千元海洛因
    賣給我。第5次是於97年2月，在臺中縣豐原市真正好旅館附
    近，將5百元海洛因賣給我。第6次是於97年3月，在臺中縣
    豐原市真正好旅館附近，將1千元海洛因賣給我。第7次是於
    97年4月，在臺中縣豐原市真正好旅館附近，將1千元海洛因
    賣給我」等語（見98年度偵字第8101號卷一第111頁背面；
    98年度偵字第29021號卷二第88、89頁）
  (四)證人吳智華分別於警詢及檢察官偵查中具結證稱「我是以
    000000000、0000000000或公用電話撥打『阿兄』使用之
    0000000000、0000000000行動電話與『阿兄』聯絡購買十
    次一級毒品海洛因」、「（問：你是否有使用行動電話？各
    發話及受話對象之姓名及電話號碼為何？與你是何種關係？
    ）有，是0000000000 號。0000000000、0000000000『阿兄
    』是甲○○使用的電話」、「（問：海洛因來源？）我跟綽
    號『豬哥』之甲○○購買10次海洛因，每次購買1千元」、
    「（問：你何時地向綽號『豬哥』之甲○○購買海洛因？）
    第1次我於97年4月中，在臺中縣豐原市南陽國小旁便利商店
    ，向綽號『豬哥』之甲○○買1千元海洛因．．．第2次我於
    97年5月初，我打電話給綽號『豬哥』之甲○○要購買1千元
    海洛因．．．送到臺中縣豐原市南陽國小旁便利商店給我。
    第3次我於97年6月初，我打電話給綽號『豬哥』之甲○○要
    購買1千元海洛因．．．在臺中縣豐原市豐原國小門口將海
    洛因交給我。第4次我於97年6月底，我打電話給綽號『豬哥
    』之甲○○購買1千元海洛因．．．在臺中縣豐原市南陽國
    小旁便利商店，將海洛因交給我。第5次我於97年7月初，我
    打電話給綽號『豬哥』之甲○○要購買1千元海洛因．．．
    在臺中縣豐原市豐原國中旁，將海洛因交給我。第6次我於
    97年7月中，我打電話給綽號『豬哥』之甲○○購買1千元海
    洛因．．．在臺中縣豐原市豐原國小門口，將海洛因交給我
    。第7次我於97年8月初，我打電話給綽號『豬哥』之甲○○
    購買1千元海洛因．．．在臺中縣豐原市豐原國小門口，將
    海洛因交給我。第8次我於97年8月底，我打電話給綽號『豬
    哥』之甲○○購買1千元海洛因．．．在臺中縣豐原市南陽
    國小旁便利商店，將海洛因交給我。第9次我於97年9月初，
    我打電話給綽號『豬哥』之甲○○購買1千元海洛因第10次
    我於97年10月底，我打電話給綽號『豬哥』之甲○○購買1
    千元海洛因．．．在臺中縣豐原市豐洲國小門口，將海洛因
    交給我」等語（見98年度偵字第8101號卷一第121、123頁;
    卷二第135、136頁）。
  (五)證人黃嘉琳分別於警詢及檢察官偵查中具結證稱「我都是以
    0000000000及0000000000電話撥打綽號『豬哥』使用之
    0000000000、0000000000行動電話聯絡．．．綽號『豬哥』
    親自與我交易5次一級毒品海洛因」、「（問：你向綽號『
    豬哥』之成年男子聯絡購買一級毒品海洛因，由綽號『桐伯
    』運送與你交易一級毒品海洛因次數為何？）由綽號『桐伯
    』運送與我交易一級毒品海洛因次數有2次」、「（問：何
    時地向綽號豬哥的甲○○購買海洛因？）第1次是97年5月，
    在臺中縣豐原市豐原國中，我向綽號豬哥的甲○○購買1 千
    元海洛因。第2次是於97年6月，在臺中縣豐原市水魔狩網咖
    ，我向綽號豬哥的甲○○購買1千元海洛因。第3次是於97
    年6月，在臺中縣豐原市豐原國中後面，我向綽號豬哥的甲
    ○○購買5百元海洛因。第4次是於97年7月，在臺中縣豐原
    市豐原國中後面，我向綽號豬哥的甲○○購買1千元海洛因
    。第5次是於97年8月，在臺中縣豐原市豐原國中後面，我向
    綽號豬哥的甲○○購買1千元海洛因。第6次是於97年9月，
    在臺中縣豐原市豐原國中後面，我向綽號豬哥的甲○○購買
    1千元海洛因。第7次是於97年10月，在臺中縣豐原市文化中
    心，我向綽號豬哥的甲○○購買1千元海洛因」等語（見98
    年度偵字第8101號卷二第32、78頁）；又被告於本院審理中
    亦供稱「是的。五次是我親手交付，另外由桐伯交給他兩次
    。桐伯交付的兩次分別為八、九月間某日」等語（見本院98
    年9月14日審判筆錄）。
  (六)證人張加諺於檢察官偵查中具結證稱「我用公共電話打．．
    ．綽號『豬哥』之成年男子0000000000、0000000000的手機
    ，聯絡購買海洛因」、「（問：何時地向綽號豬哥的甲○○
    購買海洛因？）我向綽號豬哥的甲○○購買4、5次海洛因，
    第1次是於97年8月初，在臺中縣豐原市綠油精工廠附近，向
    綽號豬哥的甲○○購買1千元海洛因。第2次是於97年8月中
    ，在臺中縣豐原市綠油精工廠附近，向綽號豬哥的甲○○購
    買1千元海洛因。第3次是於97年8月底，在臺中縣豐原市綠
    油精工廠附近，向綽號豬哥的甲○○購買1千元海洛因。第
    4次相隔第3次2、3天在臺中縣豐原市綠油精工廠附近，向綽
    號豬哥的甲○○購買1千元海洛因」等語（見98年度偵字第
    8101號卷二第24頁；98年度偵字第29021號卷一第177頁、卷
    二第155、156頁）。
  (七)證人吳金水分別於警詢及檢察官偵查中具結證稱「我用我的
    手機0000000000打綽號『豬哥』之成年男子的手機00000000
    00、0000000000，聯絡購買海洛因」、「（問：海洛因來源
    ？）我跟綽號『豬哥』之成年男子購買海洛因，我向綽號綽
    號『豬哥』之成年男子購買約10次海洛因」、「（問：何時
    地向綽號『豬哥』之成年男子購買海洛因？）第1次我於97
    年7月初，在臺中縣豐原市火車站萊爾富便利商店外，向綽
    號『豬哥』之成年男子購買1千元海洛因。第2次我於97 年7
    月中，在臺中縣豐原市火車站附近的學校外面，向綽號『豬
    哥』之成年男子購買5百元海洛因。第3次我於97年7月底，
    在臺中縣豐原市火車站附近，向綽號『豬哥』之成年男子購
    買1千元海洛因」、「第4次我於97年8月初，在臺中縣豐原
    市火車站附近，向綽號『豬哥』之成年男子購買5百元海洛
    因」、「第5次我於97年8月中，在臺中縣豐原市火車站附近
    ，向綽號『豬哥』之成年男子購買1千元海洛因，這一次綽
    號『豬哥』之成年男子叫一名姓名年籍不詳之成年男子，將
    海洛因交給我」、「第6次我於97年8月中，距離上次1、2
    天，在臺中縣豐原市火車站附近，向綽號『豬哥』之成年男
    子購買5百元海洛因」、「第7次我於97年8月底，在臺中縣
    豐原市火車站附近，向綽號『豬哥』之成年男子購買1千元
    海洛因」、「第8次我於97年8月底，距離上一次隔1天，在
    臺中縣豐原市火車站附近，向綽號『豬哥』之成年男子購買
    1千元海洛因」、「第9次我於97年8月底，距離上次隔1、2
    天，在臺中縣豐原市火車站附近，向綽號『豬哥』之成年男
    子購買1千元海洛因」、「第10次我於97年8月底，距離上一
    次3、4天，在臺中縣豐原市火車站附近的萊爾富便利商店對
    面，向綽號『豬哥』之成年男子購買1千元海洛因，這一次
    是我打電話給綽號『豬哥』之成年男子，綽號『豬哥』之成
    年男子跟我講另外一支行動電話號碼，我再打過去，對方叫
    我去在臺中縣豐原市火車站附近的萊爾富便利商店對面等，
    一名真實姓名年籍不詳之成年男子出來將海洛因交給我，這
    一次我向綽號『豬哥』之成年男子購買1千元海洛因」等語
    （見98年度偵字第8101號卷二第29、129、130頁）；又被告
    於本院審理中亦供稱「其中八次都是我親自交付毒品的」等
    語（見本院98年9月14日審判筆錄）。
  (八)綽號「建維」之證人陳建維分別於警詢及檢察官偵查中具結
    證稱「（問：你海洛因毒品是向何人購買？）我是直接打電
    話給『豬哥』然後在豐原市『玖福電子遊藝場』前跟『總督
    戲院』前地下道處交易」、「於97年7月11、12日開始至97
    年8月22日，跟綽號『豬哥』之成年男子購買5、6次海洛因
    ，每次購買1000元至2000元不等的海洛因」、「我用公共電
    話打綽號『豬哥』之成年男子0000000000的手機，聯絡購買
    海洛因」等語（見98年度偵字第8101號卷一第56頁、卷二第
    2頁；98年度偵字第29021號卷一第169、170頁）。
  (九)證人張鉦坤於檢察官偵查中具結證稱「（問：何時地向綽號
    豬哥的成年男子購買海洛因？）第1次在97年9月初，我在臺
    中縣豐原市○○路上，向綽號豬哥的成年男子購買5百元海
    洛因。第2次在97年9月中，我在臺中縣豐原市豐原國中旁，
    向綽號豬哥的成年男子購買1千元海洛因」、「我用我
    0000000000的手機，與綽號豬哥的成年男子0955號碼開頭之
    手機聯絡買海洛因」、「綽號豬哥的成年男子是騎機車到達
    毒品交易地點」等語（見98年度偵字第8101號卷二第99頁背
    面至100頁）。
  (十)證人劉忠政於偵查中具結證稱「我用我的手機0000000000、
    0000000000撥打綽號『豬哥』之成年男子．．．手機
    0000000000的行動電話，聯絡購買海洛因及安非他命」、「
    我於97年10月初及10 月中各購買一次安非他命，第一次綽
    號『豬哥』之成年男子．．．在臺中縣豐原市新萬仁綠油精
    工廠附近，將安非他命賣給我，第二次也是在這個地方」、
    「我當天（指98年9月24日）購買海洛因，綽號『豬哥』之
    成年男子．．．在臺中縣豐原市新萬仁綠油精工廠附近，將
    五百元的海洛因賣給我」、「我當天（指98年9月25日）購
    買海洛因，綽號『豬哥』之成年男子．．．之成年男子在臺
    中縣豐原市新萬仁綠油精工廠附近，將一千元的海洛因賣給
    我」、「我當天（指98年9月26日）購買海洛因，綽號『豬
    哥』之成年男子．．．在臺中縣豐原市新萬仁綠油精工廠附
    近，將五百元的海洛因賣給我」、「我當天（指98年9月30
    日）購買海洛因，綽號『豬哥』之成年男子．．．在臺中縣
    豐原市新萬仁綠油精工廠附近，將五百元的海洛因賣給我」
    、「我當天（指98年10月2日）購買海洛因，綽號『豬哥』
    之成年男子．．．在臺中縣豐原市新萬仁綠油精工廠附近，
    將五百元的海洛因及五百元的安非他命賣給我。另外一次安
    非他命是於97年10月中旬，向綽號『豬哥』之成年男子．
    ．．購買的，當天購買安非他命五百元、海洛因五百元，安
    非他命跟海洛因都是一起向綽號『豬哥』之成年男子．．．
    購買的」等語（見98年度偵字第29021號卷二第8、9頁）。
  (十一)查毒品交易之買賣雙方，具有對向性之關係，施用毒品者供
    出其毒品來源時，固有適用毒品危害防制條例第17條規定減
    輕其刑之機會，惟如附表一至十所示向被告購買毒品之證人
    曹嘉隆、王暐翔、張峻源、吳智華、黃嘉琳、張加諺、吳金
    水、陳建維、張鉦坤、劉忠政等雖分別有施用第一、二級毒
    品之犯行，然其等於警、偵訊中供述如何向被告購買毒品等
    情，均未獲邀任何寬典，其等自無嫁禍被告而虛偽陳述其毒
    品來源之必要；且被告確於上揭時間持用門號0000000000、
    0000000000、0000000000、0000000000號等行動電話，業據
    被告自承在卷，可知被告確於上揭時間有利用前開電話與如
    附表一至十所示證人等通聯之情事，上揭證人等自不致指認
    錯誤；又上揭證人等於警、偵訊中就如何與被告聯絡及關於
    買受毒品之種類、時間、地點、次數、價量等細節均先後證
    述明確，所述交易之時間，亦據被告自承無訛，復有通訊監
    察紀錄在卷可稽，足認如附表一至十所示證人等於警、偵訊
    中所為上開陳述均具憑信性，堪信被告確有如附表一至十所
    示販賣第一級毒品犯行、如附表十編號2所示販賣第二級毒
    品犯行。
  (十二)至證人吳金水雖於警詢中證稱「我是在97年7月初開始至8月
    初向綽號『豬哥』聯絡購買，然後是由綽號『加諺』及年籍
    姓名不詳之男子運送，與我一手交錢一手交易，一級毒品海
    洛因之交易地點都是在豐原市火車站停車場旁萊爾富便利商
    店外。每次購買500至1000元不等之海洛因毒品。我與綽號
    『豬哥』、『加諺』及年籍姓名不綽號不詳之男子購買一級
    毒品海洛因都是當場交錢交易一級毒品海洛因。總共購買八
    次左右」云云，惟被告於本院審理中則供稱「其中八次都是
    我親自交付毒品的」等語（見本院98年9月14日審判筆錄）
    ，核其2人所述內容顯有不符，尚難遽予採信證人吳金水此
    部分陳述，且本院查無證據足資證明被告就此部分犯行與綽
    號「加諺」之成年男子間有何犯意聯絡或行為分擔，自難遽
    認綽號「加諺」之成年男子亦為共同正犯，附此敘明。
  (十三)按聯絡毒品買賣、交付毒品、收取毒品買賣價金等行為，均
    屬販賣毒品罪構成要件事實之部分行為，苟有參與其事，即
    係分擔實行犯罪行為，自應負共同販賣毒品罪責（最高法院
    97年台上字第1439號判決意旨參照），可知毒品交易時間、
    交易地點、金額數量之磋商，及毒品之實際交付收取現款，
    均係構成販賣毒品海洛因罪之重要核心行為；又按共同實施
    犯罪行為之人，在合同意思範圍以內，各自分擔犯罪行為之
    一部，相互利用他人之行為，以達其犯罪之目的者，即應對
    於全部所發生之結果，共同負責（最高法院28年上字第3110
    號判例可資參照）。本案被告販賣之第一級毒品海洛因、第
    二級毒品甲基安非他命均係向證人乙○○取得，此據被告於
    本院準備程序及審理中供述明確，雖證人乙○○於偵訊中矢
    口否認販賣毒品行為，惟證人曹嘉隆於偵訊中證稱「是綽號
    『高智』之成年男子出資購買海洛因，再把毒品交給綽號『
    豬哥』之成年男子」等語（見98年度偵字29021卷一第162
    頁）；證人王暐翔於偵訊中證稱「我用我0000000000手機，
    與綽號豬哥之甲○○0000000000、0000000000號手機聯絡買
    海洛因。這2支電話是綽號『高智』之乙○○、綽號豬哥之
    甲○○共用」等語（見98年度偵字29021卷二第115、116頁
    ）；證人陳建維於警詢中證稱「毒品來源是出自於『高智』
    ，而『豬哥』則是替『高智』販賣毒品的手下」等語（見98
    年度偵字29021卷一第53頁）；證人黃嘉琳於警詢中證稱「
    我最近所吸食之海洛因毒品是向綽號『豬哥』、『高智』聯
    絡購買」、「綽號『高智』沒有親自與我交易，都是透過『
    豬哥』運送毒品跟我交易」等語（見98年度偵字29021卷一
    第75、76、78頁）；證人張加諺於警詢中證稱「每次我都是
    向綽號『高智』購買，由綽號『豬哥』與我交易一級毒品海
    洛因」等語（見98年度偵字29021卷一第41頁）；證人張鉦
    坤於警詢中證稱「我是向綽號『高智』購買一級毒品海洛因
    ，然後綽號『高智』會叫綽號『豬哥』跟我交易毒品海洛因
    ，次數約在十幾次左右」等語（見98年度偵字第8101號卷二
    第93頁）；可知被告與乙○○之互動情形，係由乙○○供應
    毒品及聯絡工具，而被告則負責與購毒者聯繫交易事宜、交
    付毒品及收取價金，則被告顯然並非向乙○○購入毒品後再
    另行轉賣他人，而係與乙○○共同基於販賣第一級毒品海洛
    因、第二級毒品甲基安非他命以營利之犯意聯絡，其2人就
    如附表一至十所示之販賣第一級毒品海洛因、如附表十編號
    2所示販賣第二級毒品甲基安非他命犯行，彼此間自有犯意
    聯絡及行為分擔。
  (十四)再按共同正犯之意思聯絡，原不以數人間直接發生者為限，
    即有間接之聯絡者，亦包括在內。如甲分別邀約乙、丙犯罪
    ，雖乙、丙間彼此並無直接之聯絡，亦無礙於其為共同正犯
    之成立（最高法院77年台上字第2135號判例意旨參照）。本
    件被告係負責與購毒者聯繫交易事宜，再依約交付毒品及收
    取價金，而其與證人張峻源聯繫販賣第一級毒品海洛因事宜
    後，則先後指派與其有共同販賣第一級毒品海洛因以營利犯
    意聯絡之曹嘉隆（綽號「阿草」）、陳建維（綽號「建維」
    ）及綽號「桐柏」之不詳姓名成年男子分別於附表三編號1
    、2、3所示時間、地點交付毒品，並收取價金；其與證人黃
    嘉琳聯繫販賣第一級毒品海洛因事宜後，則指派與其有共同
    販賣第一級毒品海洛因以營利犯意聯絡之綽號「桐柏」於附
    表五編號2所示時間、地點交付毒品，並收取價金；其與證
    人吳金水聯繫販賣第一級毒品海洛因事宜後，則指派與其有
    共同販賣第一級毒品海洛因以營利犯意聯絡之不詳姓名年籍
    男子於附表七編號2所示時間、地點交付毒品，並收取價金
    ；雖曹嘉隆、陳建維、綽號「桐柏」者及該不詳姓名成年男
    子與乙○○間均無直接之意思聯絡，惟證人張峻源分別於警
    詢及檢察官偵查中具結證稱「我．．．打電話給綽號『豬哥
    』男子購買海洛因毒品，大部分都是綽號『豬哥』男子接聽
    電話，與我談交易毒品的細節．．．由『建偉』、『阿草』
    、『桐伯』出來交毒品給我，大部分都是阿草出來交易毒品
    」等語，已詳見前述；又證人陳建維於警詢中證稱「（問：
    你受否曾替『高智』、『豬哥』前往交易毒品？）有替『豬
    哥』前往交易毒品」、「是『豬哥』拜託我去，因怕『豬哥
    』不賣我毒品，所以就幫他忙去交易毒品」、「『豬哥』接
    獲購毒電話就會打電話給我，約我在某個地方碰面交毒品給
    我，並電話告知我交易對象騎何種交通工具穿何種衣服，待
    交易完成將收取購毒金錢全數交給『豬哥』」等語（見98
    年度偵字第8101號卷一第57、58頁、98年度偵字第29021號
    卷一第71、72頁）；證人黃嘉琳於偵查中具結證稱「（問：
    你向綽號『豬哥』之成年男子聯絡購買一級毒品海洛因，由
    綽號『桐伯』運送與你交易一級毒品海洛因次數為何？）由
    綽號『桐伯』運送與我交易一級毒品海洛因次數有2次」等
    語；證人吳金水於偵查中證稱「第5次我於97年8月中，在臺
    中縣豐原市火車站附近，向綽號『豬哥』之成年男子購買1
    千元海洛因，這一次綽號『豬哥』之成年男子叫一名姓名年
    籍不詳之成年男子，將海洛因交給我」、「第10次我於97
    年8月底，距離上一次3、4天，在臺中縣豐原市火車站附近
    的萊爾富便利商店對面，向綽號『豬哥』之成年男子購買1
    千元海洛因，這一次是我打電話給綽號『豬哥』之成年男子
    ，綽號『豬哥』之成年男子跟我講另外一支行動電話號碼，
    我再打過去，對方叫我去在臺中縣豐原市火車站附近的萊爾
    富便利商店對面等，一名真實姓名年籍不詳之成年男子出來
    將海洛因交給我，這一次我向綽號『豬哥』之成年男子購買
    1千元海洛因」等語，均詳見前述；則依照上開說明，足認
    被告與乙○○、曹嘉隆、陳建維及綽號「桐柏」者，就附表
    三編號1、2、3所示之犯行，暨被告與乙○○、綽號「桐柏
    」者就如附表五編號2所示犯行、被告與乙○○及姓名年籍
    不詳之成年男子就如附表七編號2所示犯行應分別負擔共同
    正犯之責。
二、按販賣毒品之所謂販賣行為，係行為人基於營利之目的，而
    販入或賣出毒品而言。販賣毒品者，其主觀上須有營利之意
    圖，且客觀上有販賣之行為，即足構成，至於實際上是否已
    經獲利，則非所問。即於有償讓與他人之初，係基於營利之
    意思，並著手實施，而因故無法高於購入之原價出售，最後
    不得不以原價或低於原價讓與他人時，仍屬販賣行為。本件
    如附表一至十所示購買毒品之人，與被告或共犯乙○○僅係
    因購買毒品而認識，均非至親，且如附表一至十所示之海洛
    因及甲基安非他命交易均屬有償行為，被告係親自或指派與
    之有犯意聯絡之共犯前往特定約定地點交付毒品並收取價款
    ，倘非有利可圖，自無平白甘冒觸犯重罪之風險而特意有償
    交付第一、二級毒品之理，堪信被告各次販賣海洛因及甲基
    安非他命，確有從中賺取買賣價差，均有牟利之意圖甚明。
三、綜上所述，本件事證明確，被告所為如附表一至十所示販賣
    第一級毒品海洛因、如附表十編號2所示販賣第二級毒品甲
    基安非他命之犯行堪予認定。
參、論罪科刑之說明：
一、被告行為後，毒品危害防制條例第4條第1、2項業經修正，
    並以華總一義字第09800125141號公布在案。修正後毒品危
    害防制條例第4條第1項規定為「製造、運輸、販賣第一級毒
    品者，處死刑或無期徒刑；處無期徒刑者，得併科新臺幣二
    千萬元以下罰金」，同項修正前之規定則為「製造、運輸、
    販賣第一級毒品者，處死刑或無期徒刑；處無期徒刑者，得
    併科新臺幣一千萬元以下罰金」，又同條例第4條第2項之規
    定為「製造、運輸、販賣第二級毒品者，處無期徒刑或七年
    以上有期徒刑，得併科新臺幣一千萬元以下罰金」，同項修
    正前之規定為「製造、運輸、販賣第二級毒品者，處無期徒
    刑或七年以上有期徒刑，得併科新臺幣七百萬元以下罰金」
    。依刑法第2條第1項規定，比較新、舊毒品危害防制條例第
    4條第1、2項之適用結果，修正後之規定並無較為有利於被
    告，應適用修正前毒品危害防制條例第4條第1、2項之規定
    。
二、按海洛因、甲基安非他命分別為毒品危害防制條例第2條第2
    項第1款、第2款明定列管之第一級毒品、第二級毒品，任何
    人非經許可，不得販賣。茲對被告論罪說明如下：
  (一)核被告所為，係犯修正前毒品危害防制條例第4條第1項之販
    賣第一級毒品罪、及修正前同條第2項之販賣第二級毒品罪
    。被告各次販賣前持有第一、二級毒品之低度行為，分別為
    各次販賣第一、二級毒品之高度行為所吸收，均不另論罪。
  (二)被告所為如附表十編號2所示販賣第一、二級毒品罪，係一
    行為觸犯數罪名，為想像競合犯，均應依刑法第55條規定，
    從一重之販賣第一級毒品罪處斷。
  (三)被告所為如附表一至十所示犯行，與另案被告乙○○間互有
    犯意聯絡及行為分擔；又被告所為如附表三編號1、2、3所
    示犯行，分別與曹嘉隆（綽號「阿草」）、陳建維（綽號「
    建維」）及綽號「桐柏」之不詳姓名成年男子間有犯意聯絡
    及行為分擔，暨被告所為如附表五編號2所示犯行，與綽號
    「桐柏」之不詳姓名成年男子間有犯意聯絡及行為分擔，
    被告所為如附表七編號2所示犯行，與姓名年籍不詳之成年
    男子間有犯意聯絡及行為分擔，均為共同正犯。檢察官就被
    告所為如附表五編號2、附表七編號2所示犯行，未論及被告
    係分別與綽號「桐柏」者、姓名年籍不詳之成年男子共同為
    之，尚有未洽，附此敘明。
  (四)按刑法於94年2月2日修正公布，刪除第56條所定連續犯之規
    定，自95年7月1日施行。而基於概括之犯意，連續數販賣毒
    品之行為，於刑法修正刪除連續犯規定之前，均依連續犯論
    以一罪。此次刑法第56條修正理由之說明，謂「對繼續犯同
    一罪名之罪者，均適用連續犯之規定論處，不無鼓勵犯罪之
    嫌，亦使國家刑罰權之行使發生不合理之現象」、「基於連
    續犯原為數罪之本質及刑罰公平原則之考量，爰刪除有關連
    續犯之規定」等語，即係將本應各自獨立評價之數罪，回歸
    本來就應賦予複數法律效果之原貌。而觀諸毒品危害防制條
    例所定之販賣毒品罪之構成要件文義，尚無從認定立法者本
    即預定該犯罪之本質，必有數個同種類行為而反覆實行之集
    合犯行，故販賣毒品罪，難認係集合犯。因此，就刑法修正
    施行後多次販賣毒品之犯行，採一罪一罰，始符合立法本旨
    （最高法院97年度台上字第99號判決意旨參照）。被告所為
    分別如附表一至十所示犯行，犯罪時間均為95年7月1日以後
    ，係於刑法修正刪除連續犯規定之後所犯，依照上開說明，
    應以一罪一罰予以獨立評價，其所犯上開各罪，犯意各別，
    行為互殊，應予分論併罰。
  (五)按販賣第一級毒品罪之法定刑為死刑或無期徒刑，然同為販
    賣第一級毒品之人，其原因動機不一，犯罪情節未必盡同，
    或有大盤毒梟者，亦有中、小盤之分，甚或僅止於吸毒者友
    儕間為求互通有無之有償轉讓者亦有之，其販賣行為所造成
    危害社會之程度自屬有異，法律科處此類犯罪，所設之法定
    最低本刑卻分別同為「死刑或無期徒刑」，不可謂不重。於
    此情形，倘依其情狀處以較輕之徒刑，即足以懲儆，並可達
    防衛社會之目的者，自非不可依客觀之犯行與主觀之惡性二
    者加以考量其情狀，是否有可憫恕之處，適用刑法第59條之
    規定酌量減輕其刑，期使個案裁判之量刑，能斟酌至當，符
    合比例原則。本件被告所為各次販賣第一級毒品得款金額均
    不多，顯見其販賣之數量及獲取之利益均非龐大，尚非惡性
    極重之大毒梟，客觀上足以引起一般之同情，其犯罪情狀尚
    有可憫之處，爰依刑法第59條規定，就被告所為各次販賣第
    一級毒品罪均酌量減輕其刑。
  (六)按毒品危害防制條例第17條規定「犯毒品危害防制條例第4
    條第1項至第4項、第5條第1項至第4項前段、第6條第1項至
    第4項、第7條第1項至第4項、第8條第1項至第4項、第10條
    或第11條第1項、第2項之罪，供出毒品來源，因而破獲者，
    得減輕其刑」。本件被告雖於本院審理中供稱其販賣用之第
    一、二級毒品之來源為乙○○，惟乙○○所為販賣毒品行為
    ，早於本案查獲前即經檢察官於98年4月7日以97年度偵字第
    29021號提起公訴，並經本院於98年9月9日以98年度訴字第
    1355號判決判處應執行有期徒刑22年在案，足見其毒品供應
    上游乙○○並非因被告之供述而破獲，是被告所犯本案尚無
    適用該條得減輕其刑之餘地；至被告行為後，毒品危害防制
    條例第17條固經修正公布新增第2項「犯第四條至第八條之
    罪於偵查及審判中均自白者，減輕其刑」之規定，惟被告於
    本案偵查中並未自白犯罪，自無該項規定之適用，附此敘明
    。
三、茲說明對被告科刑之理由如下：
  (一)主刑部分：
  (1)本院審酌被告前有竊盜、妨害公務之不良素行，明知毒品不
    僅殘害施用者自身健康，因施用毒品而散盡家財、連累家人
    ，或為購買毒品鋌而走險者，更不可勝計，竟為謀個人私利
    販賣毒品，危害社會甚鉅，又考量其犯罪之手段、素行、販
    賣毒品之價量及所得之利益均不多，且被告犯後坦承本案全
    部販賣毒品犯行，並為認罪之答辯，深有悔悟之意等一切情
    狀，量處如附表一至十所示之刑。
  (2)按法律上屬於自由裁量之事項，並非概無法律性之拘束。法
    院就自由裁量權之行使，除不得逾越法律所規定範圍之外部
    性界限外，尚應受比例原則、公平正義原則之規範，謹守法
    律秩序之理念，體察法律之規範目的，使其結果實質正當，
    合於裁量之內部性界限，俾與立法本旨相契合。刑法第51條
    第5款規定數罪併罰，宣告多數有期徒刑者，應於各刑中之
    最長期以上，各刑合併之刑期以下，定其應執行之刑期，但
    不得逾30年，其就數罪併罰，固非採併科主義，而係採限制
    加重主義，就俱發各罪中，以最重之宣告刑為基礎，由法院
    參酌他罪之宣告刑，裁量加重定之，且不得逾法定之30年最
    高限制，此即外部性界限。然上揭定其應執行刑，既屬刑法
    賦予法院自由裁量之事項，其應受內部性界限之拘束，要屬
    當然。而刑法修正將連續犯、常業犯規定悉予刪除，考其立
    法目的，係基於刑罰公平原則考量，杜絕僥倖犯罪心理，並
    避免鼓勵犯罪之誤解，乃改採一行為一罪一罰。是定其刑期
    時，除仍應就各別刑罰規範之目的、輕重罪間體系之平衡、
    整體犯罪非難評價、各行為彼此間之偶發性、與被告前科之
    關聯性、各行為所侵害法益之專屬性或同一性、數罪對法益
    侵害之加重效應、罪數所反映之被告人格特性與犯罪傾向、
    社會對販毒行為處罰之期待等，為綜合判斷外，尤須參酌上
    開實現刑罰公平性，以杜絕僥倖、減少犯罪之立法意旨，為
    妥適之裁量，倘違背此內部性界限，即屬權利濫用之違法（
    最高法院96年度台上字第7583號判決意旨參照）。本院審酌
    上情，就被告所科之刑，爰定其應執行刑如主文所示。
  (二)從刑部分：
  (1)按毒品危害防制條例第19條第1項規定，犯販賣毒品罪者，
    其供犯罪所用及犯罪所得之財物均沒收之，係採義務沒收主
    義。故販賣毒品所得之對價，不問其中成本若干，利潤多少
    ，均應全部諭知沒收，貫徹政府查禁煙毒之決心，以符立法
    本旨（最高法院91年度台上字第2419號判決意旨參照）。又
    按共同正犯犯罪所得之財物為現金時，因共同正犯應就全部
    犯罪結果負其責任，而合併計算犯罪所得，且於全部或一部
    不能沒收時以其財產抵償之，但為避免執行時發生重複沒收
    或抵償之情形，故各共同正犯之間係採連帶沒收主義，於裁
    判時應諭知被告共同犯罪所得之財物應與其他共同正犯「連
    帶沒收」之。本件被告係與另案被告乙○○共同為如附表一
    至十所示販賣第一級毒品罪，復分別與曹嘉隆（綽號「阿草
    」）、陳建維（綽號「建維」）及綽號「桐柏」之不詳姓名
    成年男子共同為如附表三編號1、2、3所示犯行，暨與綽號
    「桐柏」之不詳姓名成年男子共同為如附表五編號2所示犯
    行，又與姓名年籍不詳之成年男子共同為如附表七編號2所
    示犯行，已見前述，則就未扣案之販賣毒品所得，自應於主
    文內分別諭知如附表一至十所示之從刑。
  (2)至另案被告乙○○提供予被告用以聯絡本件販賣海洛因及甲
    基安非他命交易事宜之門號0000000000、0000000000、
    0000000000、0000000000號行動電話，均未扣案，而被告使
    用後均已返還乙○○，此據被告供明在卷，且本院查無證據
    足資證明上揭門號0000000000、0000000000、0000000000
    號行動電話SIM卡為另案被告乙○○所有（見本院卷宗第81
    頁所示查詢資料），自無從宣告沒收；而另案被告乙○○所
    有供被告持用之門號0000000000號行動電話目前使用狀態為
    「欠費拆機」（見本院卷宗第79頁所示查詢資料），亦無宣
    告沒收之必要，附此敘明。
四、另臺灣臺中地方法院檢察署檢察官於98年9月18日以98年度
    偵字第18580號移送書移送併案部分，該移送併案之犯罪事
    實與本案起訴部分全部相同，因檢察官係於本案言詞辯論終
    結後始移送，本院自無從併案審理，惟本案起訴部分業經本
    院審理在案，該併案案卷尚毋庸退回，附此敘明。
據上論斷，應依刑事訴訟法第299條第1項前段，修正前毒品危害
防制條例第4條第1項、第2項、毒品危害防制條例第19條第1項，
刑法第2條第1項、第11條、第28條、第55條、第59條、第51條第
5款，判決如主文。
本案經檢察官鐘祖聲到庭執行職務。
中    華    民    國    98    年    9     月    28    日
            刑事第四庭    審判長法  官  鄭永玉
                                法  官  張恩賜
                                法  官  潘曉玫
以上正本證明與原本無異。
如不服本判決應於收受送達後10日內向本院提出上訴書狀，並應
敘述具體理由；其未敘述上訴理由者，應於上訴期間屆滿後20日
內向本院補提理由書（均須按他造當事人之人數附繕本）「切勿
逕送上級法院」。
                                書記官  蔡伸蔚
中    華    民    國    98    年    9     月    28    日
┌──────────────────────────────────────────────┐
│附表一                                                                                      │
├──────────────────────────────────────────────┤
│交易對象：曹嘉隆                                                                            │
├─┬──────────────────────────┬─────────────────┤
│編│交易之時間、地點、毒品種類、交易金額（新臺幣）及聯絡│ 科                           刑  │
│號│方式                                                │                                  │
├─┼──────────────────────────┼─────────────────┤
│1 │曹嘉隆分別於96年9月間某日、96年10月間某日、96年11月 │朱偉智共同販賣第一級毒品，共拾罪，│
│  │間某日、96年12月間某日、97年1月間某日、97年4月間某日│各罪均處有期徒刑拾伍年；各罪未扣案│
│  │、97年5月間某日、97年6月中旬某日、97年7月間某日、97 │之販賣毒品所得（各詳如左列金額）與│
│  │年9 月22日，以公用電話或其家中門號0000000000號電話撥│乙○○連帶沒收之，如全部或一部不能│
│  │打綽號「豬哥」之被告朱偉智所持用之門號0000000000號行│沒收時，以其與乙○○之財產連帶抵償│
│  │動電話，其2人聯絡、議妥購買價量均為1000元海洛因等交 │之。                              │
│  │易事宜後，由被告朱偉智分別依約前往位於豐原市之豐原國│                                  │
│  │中附近、豐原國中附近、豐原國中附近、豐原國中附近、豐│                                  │
│  │原國中附近、豐原國中附近、豐原國中附近、豐原國中附近│                                  │
│  │、豐原國中附近、豐原國小附近交付海洛因暨收取價金，各│                                  │
│  │次得款均為1000元，共計10次。                        │                                  │
└─┴──────────────────────────┴─────────────────┘
┌──────────────────────────────────────────────┐
│附表二                                                                                      │
├──────────────────────────────────────────────┤
│交易對象：王暐翔                                                                            │
├─┬──────────────────────────┬─────────────────┤
│編│交易之時間、地點、毒品種類、交易金額（新臺幣）及聯絡│ 科                           刑  │
│號│方式                                                │                                  │
├─┼──────────────────────────┼─────────────────┤
│1 │王暐翔分別於96年9月初某日、96年9月初某日、96年9月中 │朱偉智共同販賣第一級毒品，共柒罪，│
│  │旬某日、96年9月底某日、96年10月初某日、96年10月中旬 │各罪均處有期徒刑拾伍年；各罪未扣案│
│  │某日、96年10月底某日，以門號0000000000或公用電話撥打│之販賣毒品所得（各詳如左列金額）與│
│  │綽號「豬哥」之被告朱偉智所持用之門號0000000000、    │乙○○連帶沒收之，如全部或一部不能│
│  │0000000000行動電話，其2人聯絡、議妥購買價量分別為500│沒收時，以其與乙○○之財產連帶抵償│
│  │元、500元、500元、500元、500元、500元、1000元海洛因 │之。                              │
│  │等交易事宜後，由被告朱偉智分別依約前往位於豐原市之葫│                                  │
│  │蘆墩國小旁之公園、葫蘆墩國小旁之公園、葫蘆墩國小旁之│                                  │
│  │公園、葫蘆墩國小旁之公園、位於豐原市之元富大飯店旁之│                                  │
│  │便利商店外、元富大飯店旁之便利商店外、元富大飯店旁之│                                  │
│  │便利商店外，交付海洛因暨收取價金，各次得款分別為500 │                                  │
│  │元、500元、500元、500元、500元、500元、1000元，共計7│                                  │
│  │次。                                                │                                  │
└─┴──────────────────────────┴─────────────────┘
┌──────────────────────────────────────────────┐
│附表三                                                                                      │
├──────────────────────────────────────────────┤
│交易對象：張峻源                                                                            │
├─┬──────────────────────────┬─────────────────┤
│編│交易之時間、地點、毒品種類、交易金額（新臺幣）及聯絡│ 科                           刑  │
│號│方式                                                │                                  │
├─┼──────────────────────────┼─────────────────┤
│1 │張峻源於96年12月間某日、97年1月間某日、97年1月間某日│朱偉智共同販賣第一級毒品，共柒罪，│
│  │、97年2月間某日、97年2月間某日、97年3月間某日、97年4│各罪均處有期徒刑拾伍年；各罪未扣案│
│  │月間某日，以門號家用電話門號0000000000或公用電話撥打│之販賣毒品所得（各詳如左列金額）與│
│  │綽號「豬哥」之被告朱偉智所持用之門號0000000000號行動│乙○○、曹嘉隆連帶沒收之，如全部或│
│  │電話，其2人聯絡、議妥購買價量分別為1000元、1000元、 │一部不能沒收時，以其與乙○○、曹嘉│
│  │1000元（本院按：起訴書誤載為500元）、1000元、500元、│隆之財產連帶抵償之。              │
│  │1000 元、1000元之海洛因等交易事宜後，由被告朱偉智指 │                                  │
│  │派與其有犯意聯絡之曹嘉隆（綽號「阿草」）成年男子，均│                                  │
│  │前往豐原市真正好旅館附近，交付海洛因暨收取價金，各次│                                  │
│  │得款分別為1000元、1000元、1000元、1000元、500元、   │                                  │
│  │1000元、1000元，共計7次。                           │                                  │
├─┼──────────────────────────┼─────────────────┤
│2 │張峻源於97年1月間某日、97年2月間某日、97年2月間某日 │朱偉智共同販賣第一級毒品，共參罪，│
│  │，以門號家用電話門號0000000000或公用電話撥打綽號「豬│各罪均處有期徒刑拾伍年；各罪未扣案│
│  │哥」之被告朱偉智所持用之門號0000000000號行動電話，其│之販賣毒品所得（各詳如左列金額）與│
│  │2人聯絡、議妥購買價量均為1000元之海洛因等交易事宜後 │乙○○、陳建維連帶沒收之，如全部或│
│  │，由被告朱偉智指派與其有犯意聯絡之陳建維（綽號「建偉│一部不能沒收時，以其與乙○○、陳建│
│  │」）成年男子，均前往豐原國中附近，交付海洛因暨收取價│維之財產連帶抵償之。              │
│  │金，各次得款分別為1000元、1000元、1000元，共計3次。 │                                  │
├─┼──────────────────────────┼─────────────────┤
│3 │張峻源於97年7月間某日、97年8月間某日、97年8月間某日 │朱偉智共同販賣第一級毒品，共參罪，│
│  │，以門號家用電話門號0000000000或公用電話撥打綽號「豬│各罪均處有期徒刑拾伍年；各罪未扣案│
│  │哥」之被告朱偉智所持用之門號0000000000號行動電話，其│之販賣毒品所得（各詳如左列金額）與│
│  │2人聯絡、議妥購買價量均為1000元之海洛因等交易事宜後 │乙○○、「桐伯」連帶沒收之，如全部│
│  │，由被告朱偉智指派與其有犯意聯絡之綽號「桐伯」成年男│或一部不能沒收時，以其與乙○○、「│
│  │子，均前往豐原市之葫蘆墩公園附近，交付海洛因暨收取價│桐伯」之財產連帶抵償之。          │
│  │金，各次得款分別為1000元、500元、1000元，共計3次。  │                                  │
└─┴──────────────────────────┴─────────────────┘
┌──────────────────────────────────────────────┐
│附表四                                                                                      │
├──────────────────────────────────────────────┤
│交易對象：吳智華                                                                            │
├─┬──────────────────────────┬─────────────────┤
│編│交易之時間、地點、毒品種類、交易金額（新臺幣）及聯絡│ 科                           刑  │
│號│方式                                                │                                  │
├─┼──────────────────────────┼─────────────────┤
│1 │吳智華於97年4月中旬某日、97年5月初某日、97年6月初某 │朱偉智共同販賣第一級毒品，共拾罪，│
│  │日、97年6月底某日、97年7月初某日、97年7月中旬某日、 │各罪均處有期徒刑拾伍年；各罪未扣案│
│  │97年8月初某日、97年8月底某日、97年9月初某日、97年10 │之販賣毒品所得（各詳如左列金額）與│
│  │月底某日，以門號000000000號電話或門號0000000000號行 │乙○○連帶沒收之，如全部或一部不能│
│  │動電話撥打綽號「豬哥」之被告朱偉智所持用之門號      │沒收時，以其與乙○○之財產連帶抵償│
│  │0000000000、0000000000號行動電話，其2人聯絡、議妥購 │之。                              │
│  │買價量均為1000元之海洛因等交易事宜後，由被告朱偉智前│                                  │
│  │往豐原市南陽國小旁之便利商店外、南陽國小旁之便利商店│                                  │
│  │外、豐原國小門口、南陽國小旁之便利商店外、豐原國中旁│                                  │
│  │、豐原國小門口、豐原國小門口、南陽國小旁之便利商店外│                                  │
│  │、豐原市豐洲國小門口、豐洲國小門口，交付海洛因暨收取│                                  │
│  │價金，各次得款均為1000元，共計10次。                │                                  │
└─┴──────────────────────────┴─────────────────┘
┌──────────────────────────────────────────────┐
│附表五                                                                                      │
├──────────────────────────────────────────────┤
│交易對象：黃嘉琳                                                                            │
├─┬──────────────────────────┬─────────────────┤
│編│交易之時間、地點、毒品種類、交易金額（新臺幣）及聯絡│ 科                           刑  │
│號│方式                                                │                                  │
├─┼──────────────────────────┼─────────────────┤
│1 │黃嘉琳於97年5月間某日、97年6月間某日、97年6月間某日 │朱偉智共同販賣第一級毒品，共伍罪，│
│  │、97年7 月間某日、97年10月間某日，以門號0000000000、│各罪均處有期徒刑拾伍年；各罪未扣案│
│  │0000000000號行動電話撥打綽號「豬哥」之被告朱偉智所持│之販賣毒品所得（各詳如左列金額）與│
│  │用之門號0000000000、0000000000號行動電話，其2人聯絡 │乙○○連帶沒收之，如全部或一部不能│
│  │、議妥購買價量分別為1000元、1000元、500元、1000元、 │沒收時，以其與乙○○之財產連帶抵償│
│  │1000元之海洛因等交易事宜後，由被告朱偉智分別前往豐原│之。                              │
│  │國中附近、位於豐原市之水魔獸網咖店外、豐原國中後面、│                                  │
│  │豐原國中後面、豐原市文化中心，交付海洛因暨收取價金，│                                  │
│  │各次得款分別為1000元、1000元、500元、1000元、1000元 │                                  │
│  │，共計5次。                                         │                                  │
├─┼──────────────────────────┼─────────────────┤
│2 │黃嘉琳於97年8月間某日、97年9月間某日，以門號        │朱偉智共同販賣第一級毒品，共貳罪，│
│  │0000000000 號行動電話撥打綽號「豬哥」之被告朱偉智所 │各罪均處有期徒刑拾伍年；各罪未扣案│
│  │持用之門號0000000000、0000000000號行動電話，其2人聯 │之販賣毒品所得（各詳如左列金額）與│
│  │絡、議妥購買價量分別為1000元、1000元之海洛因等交易事│乙○○、「桐伯」連帶沒收之，如全部│
│  │宜後，由被告朱偉智指派與其有犯意聯絡之綽號「桐伯」成│或一部不能沒收時，以其與乙○○、「│
│  │年男子，均前往豐原國中後面，交付海洛因暨收取價金，各│桐伯」之財產連帶抵償之。          │
│  │次得款分別為1000元、1000元，共計2次。               │                                  │
└─┴──────────────────────────┴─────────────────┘
┌──────────────────────────────────────────────┐
│附表六                                                                                      │
├──────────────────────────────────────────────┤
│交易對象：張加諺                                                                            │
├─┬──────────────────────────┬─────────────────┤
│編│交易之時間、地點、毒品種類、交易金額（新臺幣）及聯絡│ 科                           刑  │
│號│方式                                                │                                  │
├─┼──────────────────────────┼─────────────────┤
│1 │張加諺於97年7月初某日、97年7月中旬某日、97年8月初某 │朱偉智共同販賣第一級毒品，共肆罪，│
│  │日、97年8月中旬某日，以公用電話撥打綽號「豬哥」之被 │各罪均處有期徒刑拾伍年；各罪未扣案│
│  │告朱偉智所持用之門號0000000000、0000000000號行動電話│之販賣毒品所得（各詳如左列金額）與│
│  │，其2人聯絡、議妥購買價量均為1000元之海洛因等交易事 │乙○○連帶沒收之，如全部或一部不能│
│  │宜後，由被告朱偉智分別前往豐原市之綠油精工廠外、豐原│沒收時，以其與乙○○之財產連帶抵償│
│  │市之綠油精工廠外、豐原市之綠油精工廠外、豐原市之綠油│之。                              │
│  │精工廠外，交付海洛因暨收取價金，各次得款均為1000元，│                                  │
│  │共計4次。                                           │                                  │
└─┴──────────────────────────┴─────────────────┘
┌──────────────────────────────────────────────┐
│附表七                                                                                      │
├──────────────────────────────────────────────┤
│交易對象：吳金水                                                                            │
├─┬──────────────────────────┬─────────────────┤
│編│交易之時間、地點、毒品種類、交易金額（新臺幣）及聯絡│ 科                           刑  │
│號│方式                                                │                                  │
├─┼──────────────────────────┼─────────────────┤
│1 │吳金水於97年7月初某日、97年7月中旬某日、97年7月底某 │朱偉智共同販賣第一級毒品，共捌罪，│
│  │日、97年8月初某日、97年8月中旬某日、97年8月底某日、 │各罪均處有期徒刑拾伍年；各罪未扣案│
│  │97年8月底某日、97年8月底某日，以門號0000000000號行動│之販賣毒品所得（各詳如左列金額）與│
│  │電話撥打綽號「豬哥」之被告朱偉智所持用之門號        │乙○○連帶沒收之，如全部或一部不能│
│  │0000000000 、0000000000號行動電話，其2人聯絡、議妥購│沒收時，以其與乙○○之財產連帶抵償│
│  │買價量分別為1000元、500元、1000元、500元、1000元、  │之。                              │
│  │500元、1000 元、1000元之海洛因等交易事宜後，由被告朱│                                  │
│  │偉智分別前往豐原市火車站旁之萊爾富便利商店外、位於豐│                                  │
│  │原市火車站附近之學校外面、豐原火車站附近、豐原火車站│                                  │
│  │附近、豐原火車站附近、豐原火車站附近、豐原火車站附近│                                  │
│  │、豐原火車站附近、豐原火車站附近、位於豐原火車站附近│                                  │
│  │之萊爾富便利商店對面，交付海洛因暨收取價金，各次得款│                                  │
│  │分別為1000元、500元、1000元、500元、1000元、500元、 │                                  │
│  │1000元、1000 元，共計8次。                          │                                  │
├─┼──────────────────────────┼─────────────────┤
│2 │吳金水於8月中旬某日、8月底某日，以門號0000000000號行│朱偉智共同販賣第一級毒品，共貳罪，│
│  │動電話撥打綽號「豬哥」之被告朱偉智所持用之門號      │各罪均處有期徒刑拾伍年；各罪未扣案│
│  │0000000000、0000000000號行動電話，其2人聯絡、議妥購 │之販賣毒品所得（各詳如左列金額）與│
│  │買價量為1000元之海洛因等交易事宜後，均由被告朱偉智指│乙○○、不詳姓名年籍成年男子連帶沒│
│  │派與其有犯意聯絡之不詳姓名年籍成年男子前往豐原市火車│收之，如全部或一部不能沒收時，以其│
│  │站附近交付海洛因暨收取價金，得款1000元、1000元，共計│與乙○○、不詳姓名年籍成年男子之財│
│  │2次。                                               │產連帶抵償之。                    │
└─┴──────────────────────────┴─────────────────┘
┌──────────────────────────────────────────────┐
│附表八                                                                                      │
├──────────────────────────────────────────────┤
│交易對象：陳建維                                                                            │
├─┬──────────────────────────┬─────────────────┤
│編│交易之時間、地點、毒品種類、交易金額（新臺幣）及聯絡│ 科                           刑  │
│號│方式                                                │                                  │
├─┼──────────────────────────┼─────────────────┤
│1 │陳建維於於97年7月中旬某日、97年7月底某日、97年8月初 │朱偉智共同販賣第一級毒品，共伍罪，│
│  │某日、97年8月中旬某日、97年8月22日，以公用電話撥打綽│各罪均處有期徒刑拾伍年；各罪未扣案│
│  │號「豬哥」之被告朱偉智所持用之門號0000000000號行動電│之販賣毒品所得（各詳如左列金額）與│
│  │話，其2人聯絡、議妥購買價量分別為1000元、1000元、   │乙○○連帶沒收之，如全部或一部不能│
│  │1000 元、1000元、2000元之海洛因等交易事宜後，由被告 │沒收時，以其與乙○○之財產連帶抵償│
│  │朱偉智分別前往臺中縣豐原市之綠油精工廠外、豐原市之玖│之。                              │
│  │福小鋼珠外、豐原市之總督戲院附近之地下道外、豐原市之│                                  │
│  │玖福小鋼珠外、臺中市○○路上某處，，交付海洛因暨收取│                                  │
│  │價金，各次得款均為1000元、1000元、1000元、1000元、  │                                  │
│  │2000元，共計5次。                                   │                                  │
└─┴──────────────────────────┴─────────────────┘
┌──────────────────────────────────────────────┐
│附表九                                                                                      │
├──────────────────────────────────────────────┤
│交易對象：張鉦坤                                                                            │
├─┬──────────────────────────┬─────────────────┤
│編│交易之時間、地點、毒品種類、交易金額（新臺幣）及聯絡│ 科                           刑  │
│號│方式                                                │                                  │
├─┼──────────────────────────┼─────────────────┤
│  │張鉦坤於97年9月初某日、97年9月中旬某日，以門號      │朱偉智共同販賣第一級毒品，共貳罪，│
│  │0000000000 號行動電話撥打綽號「豬哥」之被告朱偉智所 │各罪均處有期徒刑拾伍年；各罪未扣案│
│  │持用之門號00 00000000號行動電話，其2人聯絡、議妥購買│之販賣毒品所得（各詳如左列金額）與│
│  │價量分別為500 元、1000元之海洛因等交易事宜後，由被告│乙○○連帶沒收之，如全部或一部不能│
│  │朱偉智分別前往臺中縣豐原市○○路上、豐原國中旁，交付│沒收時，以其與乙○○之財產連帶抵償│
│  │海洛因暨收取價金，各次得款均為500元、1000元，共計2次│之。                              │
│  │。                                                  │                                  │
└─┴──────────────────────────┴─────────────────┘
┌──────────────────────────────────────────────┐
│附表十                                                                                      │
├──────────────────────────────────────────────┤
│交易對象：劉忠政                                                                            │
├─┬──────────────────────────┬─────────────────┤
│編│交易之時間、地點、毒品種類、交易金額（新臺幣）及聯絡│科                     刑         │
│號│方式                                                │                                  │
├─┼──────────────────────────┼─────────────────┤
│1 │劉忠政於97年9月24日、97年9月25日、97年9月26日、97年9│朱偉智共同販賣第一級毒品，共肆罪，│
│  │月30日，以門號0000000000號行動電話及門號0000000000號│各罪均處有期徒刑拾伍年；各罪未扣案│
│  │電話撥打綽號「豬哥」之被告朱偉智所持用之門號        │之販賣毒品所得（各詳如左列金額）與│
│  │0000000000號行動電話，其2人聯絡、議妥購買價量分別為 │乙○○連帶沒收之，如全部或一部不能│
│  │500元、1000元、500元、500元之海洛因等交易事宜後，由 │沒收時，以其與乙○○之財產連帶抵償│
│  │被告朱偉智分別前往臺中縣豐原市新萬仁綠油精工廠附近，│之。                              │
│  │交付海洛因暨收取價金，各次得款分別為500元、1000元、 │                                  │
│  │500元、500元 ,共計4次。                             │                                  │
├─┼──────────────────────────┼─────────────────┤
│2 │劉忠政於97年10月2日、97年10月中旬某日，以門號       │朱偉智共同販賣第一級毒品，共貳罪，│
│  │0000000000 號行動電話及門號0000000000號電話撥打綽號 │各罪均處有期徒刑拾伍年；各罪未扣案│
│  │「豬哥」之被告朱偉智所持用之門號0000000000號行動電話│之販賣毒品所得（各詳如左列金額）與│
│  │，其2人聯絡、議妥購買價量分別為500元、500元之海洛因 │乙○○連帶沒收之，如全部或一部不能│
│  │、暨價量分別為500元、500元之第二級毒品甲基安非他命等│沒收時，以其與乙○○之財產連帶抵償│
│  │交易事宜後，由被告朱偉智分別前往臺中縣豐原市新萬仁綠│之。                              │
│  │油精工廠附近，同時交付海洛因、甲基安非他命暨收取價金│                                  │
│  │，得款分別為1000元（即海洛因、甲基安非他命各500元、 │                                  │
│  │500元）、1000 元（即海洛因、甲基安非他命各500元、500│                                  │
│  │元），共計2次。                                     │                                  │
└─┴──────────────────────────┴─────────────────┘


司法院資訊處製作；財團法人民間司法改革基金會備份。
